# 外币折算差额

提问人：709046552 时间：2018-05-10 18:15:21
陈版，子公司是境外非全资子公司，母公司编制合并报表，长投按权益法持股比例子公司外币报表折算差额，长投抵消子公司所有者权益，归属于少数股东的外币报表折算差额就自然包含在少数股东权益里了，外币折算差额少数股东比例，不用再次分配了吧

回答人：chenyiwei
基本可以这样理解。已经归入少数股东权益的非全资子公司外币报表折算差额无需再次进行分配，除非是在分层合并中，将少数股东权益与母公司或其他子公司对该境外经营子公司的长期投资再次进行抵销。